臺灣雲林地方法院刑事判決　　　　　　　100年度易字第322號
公　訴　人　臺灣雲林地方法院檢察署檢察官
被　　　告　江寬信
　　　　　　邱宏濱
上列被告因竊盜案件，經檢察官提起公訴（100 年度偵字第2595
號），被告於準備程序中對被訴之事實為有罪之陳述，經法官告
知簡式審判程序意旨，並聽取當事人之意見後，本院合議庭裁定
由受命法官獨任行簡式審判程序，判決如下：
    主    文
江寬信共同犯刑法第三百二十一條第一項第一款、第二款、第三
款、第四款之竊盜罪，累犯，處有期徒刑拾月，扣案之玩具槍壹
支、鋼珠肆包、活動鉗子壹支、鉗子壹支、起子肆支、自製T 型
板手參支、剪刀壹支、美工刀壹支、自製開鎖工具伍支、自製萬
用鑰匙壹支、手電筒貳支及無線電對講機壹支均沒收之。
邱宏濱共同犯刑法第三百二十一條第一項第一款、第二款、第三
款、第四款之竊盜罪，累犯，處有期徒刑拾月，扣案玩具槍壹支
、鋼珠肆包、活動鉗子壹支、鉗子壹支、起子肆支、自製T 型板
手參支、剪刀壹支、美工刀壹支、自製開鎖工具伍支、自製萬用
鑰匙壹支、手電筒貳支及無線電對講機壹支均沒收之。
    犯罪事實及理由
一、犯罪事實
    江寬信前因施用毒品案件，經臺灣彰化地方法院以97年度訴
    字第3065號判決判處應執行有期徒刑 9月確定；另因詐欺案
    件，經同上法院以98年度簡字第1154號判處有期徒刑 5月確
    定，上開二案嗣經定應執行有期徒刑1年，甫於民國99年3月
    13日縮刑期滿執行完畢。邱宏濱前因施用毒品案件，經臺灣
    彰化地方法院以96年度訴字第2668號判決判處應執行有期徒
    刑1年2月確定，而於99年1月5日因縮短刑期假釋出監，同年
    3 月24日假釋期滿未經撤銷，視為執行完畢。詎均不知悛悔
    ，基於意圖為自己不法所有之犯意聯絡，夥同姓名、年籍均
    不詳，綽號「阿勇」之成年男子（另由臺灣雲林地方法院檢
    察署偵辦中），結夥三人於100 年5 月11日11時35分許，由
    「阿勇」負責駕駛Lexus 廠牌不詳號牌之車輛，共同前往雲
    林縣斗南鎮○○街24號柯百芳住處，「阿勇」並負責在門外
    把風、準備接應江寬信、邱宏濱，「阿勇」並隨時以無線電
    與江寬信聯絡，江寬信隨身攜帶竊盜用之工具乙袋（內含有
    客觀上足以危害人之生命身體安全可供兇器使用之玩具槍1
    支、鋼珠4 包、活動鉗子1 支、鉗子1 支、起子4 支、自製
    T 型板手3 支、剪刀1 支、美工刀1 支、自製開鎖工具5 支
    ），並拿取鉗子破壞窗戶後，與邱宏濱共同侵入柯百芳住處
    內（侵入住宅部分未據告訴），竊取柯百芳所有置於房間內
    之AP男錶、勞力士錶等財物（詳如附表），江寬信與邱宏濱
    得手據為己有後，準備離開柯百芳之住處，嗣經柯百芳因鄰
    居通知其住處遭侵入而報警處理，警方趕到後當場查獲江寬
    信，並扣得玩具槍1 支、鋼珠4 包、活動鉗子1 支、鉗子1
    支、起子4 支、自製T 型板手3 支、剪刀1 支、美工刀1 支
    、自製開鎖工具5 支、自製萬用鑰匙1 支、手電筒1 支及無
    線電對講機1 支，另於同日12時15分許，在雲林縣斗南鎮○
    ○路口與和平街口逮捕邱宏濱，並於邱宏濱身上查獲如附表
    所示之物品及手電筒1 支，「阿勇」則乘隙逃離現場。
二、認定犯罪事實所憑之證據及理由
(一)、本件被告江寬信、邱宏濱所犯之罪，係死刑、無期徒刑、最
    輕本刑為3 年以上有期徒刑以外之罪，其於準備程序就前揭
    被訴事實為有罪之陳述，經受命法官告知簡式審判程序之旨
    ，並聽取其與公訴人之意見後，本院合議庭裁定，依刑事訴
    訟法第27 3條之1 規定，由受命法官獨任進行簡式審判程序
    ，是本案之證據調查，依刑事訴訟法第273 條之2 規定，不
    受同法第159 條第1 項、第161 條之2 、第161 條之3 、第
    163 條之1 及第164 條至第170 條規定之限制，合先敘明。
(二)、被告江寬信、邱宏濱對於上揭犯罪事實坦承不諱，核與告訴
    人柯百芳指述大致相符，並有贓物認領保管單、雲林縣警察
    局斗南分局扣押筆錄、現場查獲照片18張在卷可參，足認被
    告二人上揭自白與事實相符，足堪採信。故本件事證明確，
    被告犯行洵堪認定，應依法論科。
三、論罪科刑之理由
(一)、按刑法第321 條第1 項第3 款之攜帶兇器竊盜罪，係以行為
    人攜帶兇器竊盜為其加重條件，此所謂兇器，其種類並無限
    制，凡客觀上足對人之生命、身體、安全構成威脅，具有危
    險性之兇器均屬之，且祇須行竊時攜帶此種具有危險性之兇
    器為已足，並不以攜帶之初有行兇之意圖為必要（最高法院
    79年臺上字第5253號判例意旨參照）。經查，被告江寬信、
    邱宏濱於本案犯行時所攜帶之工具，包含玩具槍1 支、鋼珠
    4 包、活動鉗子1 支、鉗子1 支、起子4 支、自製T 型板手
    3 支、剪刀1 支、美工刀1 支、自製開鎖工具5 支，經本院
    勘驗後，該等器具皆屬金屬製，質地堅硬，形狀多有尖銳部
    位，有本院100 年6 月14日準備程序筆錄在卷可查（見本院
    卷第71頁），如持以攻擊人體，足以造成相當之傷害，堪認
    客觀上足對人之生命、身體、安全構成威脅，而可供作兇器
    使用，則揆諸前揭判例意旨，自與刑法第321 條第1 項第3
    款所稱之兇器相當。次按結夥3 人以上之犯罪，應以在場共
    同實施或在場參與分擔實施犯罪之人為限（最高法院76年臺
    上字第7210號判例參照），查被告江寬信、邱宏濱共同實施
    本案竊盜行為時，阿勇亦在附近參與準備接應之行為，業經
    被告江寬信、邱宏濱自承在卷，當構成刑法第32 1條第1 項
    第4款 之結夥三人要件無疑。另以毀越門扇而入室行竊，其
    越入行為即屬侵入住宅，已結合於所犯加重竊盜之罪質中，
    無更行構成侵入住宅罪之理（最高法院27年上字第1887號判
    例意旨參照）；又毀壞門扇、牆垣或其他安全設備之行為，
    乃係竊盜之加重要件行為，自無成立毀損罪之餘地（最高法
    院83 年 度臺上字第3856號判決意旨參照）。
(二)、是核被告江寬信、被告邱宏濱就所為，係犯刑法第321 條第
    1 項第1 款、第2 款、第3 款、第4 款之竊盜罪。被告江寬
    信與被告邱宏濱、「阿勇」間就上開犯行，有犯意聯絡及行
    為分擔，應論以共同正犯。被告江寬信與被告邱宏濱有前述
    事實欄所記載之前科紀錄，有卷附臺灣高等法院被告前案紀
    錄表可佐，被告二人於有期徒刑執行完畢後5 年內故意再犯
    本件有期徒刑以上之罪，係屬累犯，均應依刑法第47條第1
    項之規定加重其刑。
(三)、爰審酌：被告江寬信、被告邱宏濱犯後未矯飾犯行，而被告
    2 人行竊時攜帶之器具中，客觀上多有殺傷力，甚至有可填
    裝鋼珠之玩具槍，幸虧告訴人柯景芳並未在現場，否則將生
    憾事，而被告2 人正值青壯，卻淪落以行竊手段獲取金錢，
    導致治安敗壞，誠屬不該，其犯行侵害告訴人之財產法益，
    雖遭竊取財物案發後即時追回，但被告2 人犯罪情節難謂輕
    微，而被告2 人當庭向告訴人表示歉意，告訴人亦不予深究
    ，可以見諸被告2 人有面對錯誤之態度，另衡以：
  1.被告江寬信甫於99年3 月14日出監，卻立刻在不到一年多之
    期間內踏上犯罪之道路，可見過往矯治措施尚不足以使其反
    省改過，被告江寬信自承犯下本案犯行動機，是為籌措施用
    毒品之金錢來源，想見倘未能徹底戒除此等惡習，其只會在
    刑事程序中反覆進出，永無解脫之日，毒品對心靈之禁錮，
    實甚於對人身之囹圄，本院亦盼被告江寬信能藉此契機與外
    界隔離，讓自身恢復清醒，才有回歸社會正常生活之可能，
    且其有架設鐵道工程施作之技能，方近而立之年，重新振作
    下仍大有可為，何苦為了貪圖施用毒品再三出入偵審程序，
    況其母親已有年紀，又身為長子，不應忘卻自身家庭責任，
    並回應母親之殷切期待及其他一切情狀，量處如主文所示之
    刑。
  2.被告邱宏濱供承同樣係因身陷毒癮不能自拔，才為本案犯行
    ，其於99年1 月5 日甫結束矯治程序，旋又犯下本案，被告
    邱宏濱於偵查檢察官向本院聲請羈押之初，即口口聲聲宣稱
    還有一3 歲幼子待照料，其幼子於97年4 月1 日出生，有邱
    宏濱全戶戶籍資料查詢結果為據，以其自96年間開始服刑，
    料必該幼子自初生迄今，照顧重擔都是落在被告邱宏濱六旬
    老父老母肩上，在被告邱宏濱家人好不容易盼得其服刑完畢
    ，其卻又再度讓家人失望，重蹈施用毒品覆轍，在自身都惶
    惶終日只顧籌措施用毒品來源下，遑論被告邱宏濱有何照顧
    該3 歲幼子之可能，被告邱宏濱身為人父，不能端正自身行
    舉，將來要如何作為幼子為人處世之榜樣，既然讓該幼子來
    到這個世界上，就要努力去照顧及教育，而非推諉給自己老
    父老母去承受，被告邱宏濱亦不希望其幼子踏入錯誤道路，
    如斯則更該振作、更該提醒自己，盡一人父應有責任及其他
    一切情狀，量處如主文所示之刑。
(四)、末以扣案之玩具槍1 支、鋼珠4 包、活動鉗子1 支、鉗子1
    支、起子4 支、自製T 型板手3 支、剪刀1 支、美工刀1 支
    、自製開鎖工具5 支、自製萬用鑰匙1 支、手電筒2 支及無
    線電對講機1 支，被告江寬信及邱宏濱供稱為其所有，並供
    犯罪之用，依共同犯罪行為，應由共犯各負全部責任之理論
    ，應依刑法第38條第1 項第2 款規定宣告沒收（最高法院62
    年度第1 次刑庭庭推總會決議參照），爰在被告江寬信、被
    告邱宏濱所犯刑法第321 條第1 項第1 款、第2 款、第3 款
    、第4 款竊盜罪項下沒收之。
四、應適用之法律
(一)、刑事訴訟法第273 條之1 第1 項、第299 條第1 項前段。
(二)、刑法第28條、第321 條第1 項第1 款、第2 款、第3 款、第
    4 款、第47條第1 項、第38條第1 項第2 款。
本案經檢察官朱啟仁到庭執行職務
中    華    民    國  100    年     6     月    17    日
                  刑事第一庭   法  官  王子榮
以上正本證明與原本無異。
如不服本判決，應於收受本判決後10日內向本院提出上訴書狀，
並應敘述具體理由。如未敘述上訴理由者，應於上訴期間屆滿後
20日內向本院補提理由書狀（均須按他造當事人之人數附繕本）
「切勿逕送上級法院」。
                               書記官  陳俊偉
中    華    民    國   100    年    6     月    17    日
附錄本案論罪科刑法條：
中華民國刑法第321 條
犯竊盜罪而有下列情形之一者，處六月以上、五年以下有期徒刑，得併科
新臺幣十萬元以下罰金：
一、侵入住宅或有人居住之建築物、船艦或隱匿其內而犯之者。
二、毀越門扇、牆垣或其他安全設備而犯之者。
三、攜帶兇器而犯之者。
四、結夥三人以上而犯之者。
五、乘火災、水災或其他災害之際而犯之者。
六、在車站、埠頭、航空站或其他供水、陸、空公眾運輸之舟、車、航空
    機內而犯之者。
前項之未遂犯罰之。
  附表：柯百芳遭竊取之物
 ┌──┬──────────┬────┬──────┐
 │編號│ 物 品 名 稱        │ 數  量 │ 備 註      │
 ├──┼──────────┼────┼──────┤
 │ 1  │AP男錶              │  1只   │            │
 ├──┼──────────┼────┼──────┤
 │ 2  │德製男錶            │  1只   │            │
 ├──┼──────────┼────┼──────┤
 │ 3  │BMW紀念男錶         │  1只   │            │
 ├──┼──────────┼────┼──────┤
 │ 4  │百達翡麗表          │  1只   │            │
 ├──┼──────────┼────┼──────┤
 │ 5  │萬國男錶            │  1只   │            │
 ├──┼──────────┼────┼──────┤
 │ 6  │勞力士錶            │  2只   │            │
 ├──┼──────────┼────┼──────┤
 │ 7  │伯納女用錶          │  1只   │            │
 ├──┼──────────┼────┼──────┤
 │ 8  │日製女用錶          │  1只   │            │
 ├──┼──────────┼────┼──────┤
 │ 9  │戒指                │  2只   │            │
 ├──┼──────────┼────┼──────┤
 │ 10 │鍊墜                │  4條   │            │
 ├──┼──────────┼────┼──────┤
 │ 11 │玉墜子              │  2個   │            │
 ├──┼──────────┼────┼──────┤
 │ 12 │耳環                │  1對   │            │
 ├──┼──────────┼────┼──────┤
 │ 13 │紀念幣              │  3枚   │            │
 ├──┼──────────┼────┼──────┤
 │ 14 │愛瑪士領巾套環      │  1個   │            │
 ├──┼──────────┼────┼──────┤
 │ 15 │新台幣50元硬幣      │  6枚   │            │
 ├──┼──────────┼────┼──────┤
 │ 16 │新台幣10元硬幣      │  2枚   │            │
 └──┴──────────┴────┴──────┘